【裁判字號】    90,易,100
【裁判日期】    900416
【裁判案由】    違反著作權法
【裁判全文】
臺灣臺北地方法院刑事判決                           九十年度易字第一號
    公  訴  人  臺灣臺北地方法院檢察署檢察官
    被      告  甲○○
右列被告因違反著作權法案件，經檢察官聲請簡易判決處刑（八十九年度偵字第一九
○五○號），由本院改依通常程序審理，本院判決如左：
    主  文
甲○○以明知為侵害著作權之物，意圖散布而陳列之方法侵害他人之著作權，處有期
徒刑參月，如易科罰金以參佰元折算壹日。
扣案如附表所示之盜版ＣＤ唱片陸拾張沒收。
    事  實
一、甲○○明知如附表所示由徐懷鈺等歌手所演唱之「ＴＩ  ＡＭＯ」等專輯內所收
    錄之歌曲，分別係如附表所示滾石國際音樂股份有限公司（下稱滾石公司）等公
    司享有錄音著作權，竟意圖營利，於八十九年九月二十六日十六時許，在台北縣
    永和市永和國小前，以每張新台幣（下同）五十元之價格，向綽號「阿喜」之成
    年男子，販入擅自重製而侵害上開公司著作權之盜版ＣＤ唱片六十張，旋於同日
    十九時三十分許，至台北縣新店市○○路○段一一三號前陳列，擬以每張一百元
    之價格販售，惟尚未實際售出即為警當場查獲，並扣得其所有之盜版ＣＤ唱片六
    十張。
二、案經如附表所示滾石公司等訴由台北市政府警察局中山分局移送台灣台北地方法
    院檢察署檢察官偵查起訴。
    理  由
一、訊據被告甲○○固坦承於右開時地，陳列準備販售ＣＤ唱片之事實，但否認有違
    反著作權法之犯行，辯稱：不知所販售者為盜版ＣＤ唱片云云。經查被告坦承其
    所販售者非為正版ＣＤ唱片，且價錢與正版ＣＤ唱片相差甚多，謂不知係侵害他
    人著作權之盜版ＣＤ唱片，其孰能信？並有盜版ＣＤ唱片六十張扣案為憑，所辯
    顯不足採信。此外，復有原版唱片封面附卷可稽。事證明確，其犯行堪以認定。
二、被告意圖營利，違反著作權法第八十七條第二款之規定，以陳列之方法侵害他人
    之著作權，所為係犯同法第九十三條第三款之罪。爰審酌其品行、犯罪之動機、
    目的、手段、所生之危害程度，暨犯罪後之態度等一切情狀，茲量處如主文所示
    之刑，並諭知易科罰金之折算標準。被告犯罪時間雖係於九十年一月十二日刑法
    第四十一條修正生效施行之前，但刑法第四十一條修正何種犯罪得易科罰金之規
    定，僅係刑罰執行方法之變更，並非科處犯罪行為人刑罰之刑罰法令之變更，故
    並無新舊法比較問題，附此敘明。扣案之盜版ＣＤ唱片六十張，為供犯罪所用之
    物，且屬被告所有，此經其供陳在卷，併予宣告沒收。
三、起訴書附表編號第十五所示之ＩＣＲＴ勁爆排行ＣＤ唱片一張，公訴人認被告亦
    有違反著作權法之行為，但告訴人科藝百代股份有限公司並未提出其有何著作權
    之證明，無從證明其為著作權人而有告訴權，此部分本應為不受理之諭知，但因
    與前開論處被告罪刑部分有實質上一罪之關係，茲不另為不受理之諭知。
據上論結，應依刑事訴訟法第二百九十九條第一項前段、第四百五十二條，著作權法
第九十三條第三款，刑法第十一條前段、第四十一條第一項、第三十八條第一項第二
款，罰金罰鍰提高標準條例第一條前段、第二條，判決如主文。
本案經檢察官陳進德到庭執行職務
中    華    民    國      九十        年      四      月      十六    日
                                      臺灣臺北地方法院刑事第四庭
                                          法  官  侯水深
右正本證明與原本無異。
如不服本判決，應於判決送達後十日內，向本院提出上訴狀。
                                          書記官  陳彥蕖
中    華    民    國      九十        年      四      月      十六    日
著作權法第八十七條：
有下列情形之一者，除本法另有規定外，視為侵害著作權或製版權：
一、以侵害著作人名譽之方法利用其著作者。
二、明知為侵害著作權或製版權之物而散布或意圖散布而陳列或持有或意圖營利而交
    付者。
三、輸入未經著作財產權人或製版權人授權重製之重製物或製版物者。
四、未經著作財產權人同意而輸入著作原件或其重製物者。
五、明知係侵害電腦程式著作財產權之重製物而仍作為直接營利之使用者。
著作權法第九十三條：
有下列情形之一者，處二年以下有期徒刑，得併科新臺幣十萬元以下罰金：
一、侵害第十五條至第十七條規定之著作人格權者。
二、違反第七十條規定者。
三、以第八十七條各款方法之一侵害他人之著作權者。


司法院資訊處製作；財團法人民間司法改革基金會備份。
